臺灣宜蘭地方法院刑事判決　　　　　　　100年度訴字第259號
公　訴　人　臺灣宜蘭地方法院檢察署檢察官
被　　　告　林美雪
上列被告因誣告案件，經檢察官提起公訴 （100年度偵續三字第1號
），本院判決如下：
    主  文
林美雪無罪。
    理  由
一、公訴意旨略以：被告林美雪為游博任之前配偶，游博任曾經
    鈞院依家庭暴力防治法之規定，於民國93年12月9日以93年
    度家護字第244號民事通常保護令裁定命「相對人（即游博
    任）不得對下列之人實施身體或精神上不法侵害之行為：被
    害人林美雪、林翰恩、林瑞傑、林弘恩、林郁文。相對人不
    得直接或間接對於被害人林美雪、林翰恩、林瑞傑、林弘恩
    、林郁文為下列聯絡行為：騷擾。相對人應遠離下列場所至
    少10公尺：(一)宜蘭縣羅東鎮○○路62號10樓之6。(二)羅東國
    中。(三)羅東國小。(四)宜蘭縣羅東鎮之諾貝爾幼稚園。相對人
    應遠離下列場所至少100公尺：臺北縣蘆洲市私立徐匯中學
    。本保護令有效期間為10月」。詎被告明知游博任並未於94
    年7月26日晚間7時許，在宜蘭縣羅東鎮○○路與公正路口對
    其為公然侮辱之騷擾行為，竟意圖使游博任受刑事處分，於
    94年9月27日具狀向台灣宜蘭地方法院檢察署誣指：「游博
    任於94年7月26日晚上7時30分許，在宜蘭縣羅東鎮○○路與
    公正路路口，對林美雪辱罵『不要臉』、『妓女』、『去給
    人幹死』」，而對游博任提出違反上開保護令及公然侮辱罪
    之告訴，嗣經台灣宜蘭地方法院檢察署檢察官提起公訴後，
    雖被告撤回公然侮辱之告訴，然關於游博任所涉違反保護令
    罪嫌部分，經鈞院以95年度易字第24號案件判決認定該部分
    之犯行無從證明，惟因與其他認定游博任有罪部分具有裁判
    上一罪關係而不另為無罪之諭知，經上訴後，臺灣高等法院
    以95年度上易字第1185號案件為相同之認定而駁回上訴確定
    ，因認被告涉犯刑法第169條第1項之誣告罪嫌等語。
二、按犯罪事實應依證據認定之，無證據不得認定犯罪事實；不
    能證明被告犯罪者，應諭知無罪之判決，刑事訴訟法第154
    條第2 項、第301 條第1 項分別定有明文。又告訴人之告訴
    ，係以使被告受刑事訴追為目的，是其陳述是否與事實相符
    ，仍應調查其他證據以資審認。事實之認定，應憑證據，如
    未能發現相當證據，或證據不足以證明，自不能以推測或擬
    制之方法，為裁判基礎。再認定犯罪事實，所憑之證據，雖
    不以直接證據為限，間接證據亦包括在內，然無論直接或間
    接證據，其為訴訟上之證明，須於通常一般之人均不致於有
    所懷疑，而得確信其為真實之程度者，始得據之為有罪之認
    定，倘其證明尚未達到此一程度，而有合理性懷疑之存在時
    ，即無從為有罪之認定（最高法院52年臺上字第1300號、40
    年臺上字第86號及76年臺上字第4986號判例參照）。又被害
    人與一般證人不同，其與被告處於相反之立場，其陳述之目
    的，在使被告受刑事訴追處罰，內容未必完全真實，證明力
    自較一般證人之陳述薄弱。故被害人縱立於證人地位而為指
    證及陳述，且其指證、陳述無瑕疵可指，仍不得作為有罪判
    決之唯一證據，應調查其他證據以察其是否與事實相符，亦
    即仍須有補強證據以擔保其指證、陳述之真實性，始得採為
    斷罪之依據（最高法院94年度臺上字第3326號判決參照）。
    次按，誣告罪之成立以意圖他人受刑事處分或懲戒處分，而
    為虛偽之告訴、告發、報告者為其構成要件；所謂虛偽係指
    明知無此事實故意捏造而言，若告訴人誤認有此事實或以為
    有此嫌疑，自不得指為虛偽，即難科以本罪；又誣告罪之成
    立，以告訴人所訴被訴人之事實必須完全出於虛構為要件，
    若有出於誤會、懷疑有此事實或誇大其詞而為申告，以致不
    能證明其所訴之事實為真實，縱被訴人不負刑責，而告訴人
    本缺乏誣告之故意，亦難成立誣告罪名；且誣告罪之成立，
    以意圖他人受刑事處分虛構事實而向該管公務員申告為其要
    件，故其所訴事實，雖不能證明係屬實在，而在積極方面尚
    無證據證明其確係故意虛構者，仍不能遽以誣告罪論處（最
    高法院40年台上字第88號、44年台上字第892號、46年台上
    字927號等判例要旨參照）。
三、按被告以外之人於審判外之陳述，雖不符刑事訴訟法第159
    條之1至第159條之4之規定，而經當事人於審判程序同意作
    為證據，法院審酌該言詞陳述或書面陳述作成時之情況，認
    為適當者，亦得為證據。當事人、代理人或辯護人於法院調
    查證據時，知有刑事訴訟法第159條第1項不得為證據之情形
    ，而未於言詞辯論終結前聲明異議者，視為有前項之同意，
    刑事訴訟法第159條之5定有明文。查本判決所引用以下審判
    外作成之相關供述證據，公訴人及被告於本院準備程序、審
    判期日均表示無意見而不予爭執，亦未於言詞辯論終結前聲
    明異議，本院審酌上開證據資料製作時之情況，尚無違法取
    得及證明力明顯過低之瑕疵，認以之作為證據應屬適當，而
    其餘所依憑判斷之非供述證據，本院亦查無有何違反法定程
    序取得之情形，且上開各該證據均經本院於審判期日依法進
    行證據之調查、辯論，被告於訴訟上之防禦權，已受保障，
    故上開證據資料均有證據能力。
四、公訴人認被告涉有上揭犯行，無非係以被告前告訴游博任於
    94年7月26日，在宜蘭縣羅東鎮○○路與公正路口處，對其
    為公然污辱而有違反保護令之行為，然被告於前案審理中以
    證人身分證述關於案發後其是否有到警察局報案或請求律師
    協助等情節，與證人黃郁程所證述之情節相異，且被告於94
    年8月15日向宜蘭縣警察局羅東分局公正派出所對游博任提
    出恐嚇之告訴時，並未提及此事，而係迨至94年9月5日向本
    院家事法庭遞狀聲請延長保護令事件中，始於書狀中稱於94
    年7月26日遭被告公然侮辱，嗣於94年9月27日向台灣宜蘭地
    方法院檢察署提出告訴補充理由狀中再予指摘等為其主要論
    據。惟訊之被告固不否認其於94年9月5日向本院聲請延長保
    護令時，於聲請狀上敘及於94年7月26日晚間7時30分許，其
    駕駛車輛行經宜蘭縣羅東鎮○○路與公正路之路口處，游博
    任有對其辱罵「不要臉」、「妓女」、「去給人幹死」等語
    ，復於94年8月15日至宜蘭縣警察局羅東分局公正派出所對
    游博任提起恐嚇告訴，嗣於台灣宜蘭地方法院檢察署檢察官
    偵查中，其於94年9月27日再以告訴補充理由狀敘及於上開
    時、地游博任有對其辱罵「不要臉」、「妓女」、「去給人
    幹死」等語之事實，惟堅詞否認有何誣告犯行，辯稱：游博
    任每天都在桂林蜜餞行巡視，該路口大家都會出入，當天伊
    要去宜蘭的力霸房屋，剛好行經桂林蜜餞行，伊是停在中正
    路與公正路口紅綠燈前，不是停在桂林蜜餞店的門口，每次
    伊經過該處，游博任就會跑出來咆哮，當天伊開車停等紅綠
    燈的時候，游博任瞬間從店裡跑出來，伊的車窗是搖下來的
    ，游博任跑到伊的駕駛座旁邊，站在路的中間，罵伊「不要
    臉」、「妓女」、「去給人幹死」等語，當時黃郁程坐在伊
    的車上，伊跟黃郁程不是很熟，伊自己當天晚上9時許有去
    開羅派出所報案，派出所的員警說伊沒有證人、沒有蒐證不
    能告，後來當天晚上伊有去問郭美春律師，郭美春律師表示
    可以提告，但是因為提告要花錢請人寫狀紙，所以伊沒有立
    即提告，94年8月15日伊到警察局做筆錄時，是要告游博任
    94 年8月15日恐嚇伊的事情，沒有想到要連94年7月26日及
    94 年8月11日的事情一起告，直到94年9月5日伊要聲請延長
    保護令時，伊才將94年7月26日、94年8月11日、94年8月15
    日的事情都一起提出來，游博任所提出之照片，並非94年7
    月26日當天所拍攝的，因為94年7月26日是伊駕駛車輛，但
    是照片中並非伊駕駛車輛，而伊常常會去桂林蜜餞行附近的
    銀行及旁邊的喬陞眼鏡行，所以時常會將車子停在桂林蜜餞
    行及牙科診所交界處，游博任時常會拿照相機對伊拍照，伊
    並不清楚游博任所提出之照片是哪一天拍攝的，94年7月26
    日距今已經有6年了，伊沒有辦法百分之百的說出當時的經
    過，伊只能照實說等語。經查：
  (一)被告於94年9月5日向本院聲請延長保護令時，於聲請狀上敘
    及於94年7月26日晚間7時30分許，其駕駛車輛行經宜蘭縣羅
    東鎮○○路與公正路之路口處，游博任有對其辱罵「不要臉
    」、「妓女」、「去給人幹死」等語，復於94年8月15日至
    宜蘭縣警察局羅東分局公正派出所對游博任提起恐嚇告訴，
    嗣於該案經檢察官偵查中，其於94年9月27日再以告訴補充
    理由狀敘及於上開時、地游博任有對其辱罵「不要臉」、「
    妓女」、「去給人幹死」等語，此為被告所不否認，並有民
    事延長保護令聲請狀、刑事告訴補充理由狀各1份附卷可佐
    （見本院94年度家護聲字第14號卷第3頁背面、94年度交查
    字第216號卷第3頁），此部分之事實，應堪認定。
  (二)被告指述告訴人游博任於前揭時、地對其辱罵而違反保護令
    之行為，除據被告於前案偵、審中以證人身分證述外，且據
    證人黃郁程於本院家事庭審理時證述：94年7月26日晚上7時
    30分許，伊坐在被告的車內，停在羅東中正路與公正路口處
    等紅路燈，游博任確實有以三字經辱罵被告不要臉等語，伊
    當時是被載的等情（見94度家護聲字第14號卷第17頁），於
    前案檢察事務官詢問時證述：94年7月26日晚上7時30分許，
    被告載伊要去宜蘭見客戶，停在該處路口等紅燈時，游博任
    突然跑過來車旁，對被告罵不要臉、妓女、去給人幹死（台
    語），並作勢要打被告，過一會綠燈了，伊等人就趕快走等
    情（見94年度交查字第216號卷第14頁），於前案本院審理
    時證述：94年7月26日下午7時30分許，被告開車載伊要去宜
    蘭力霸房屋講房屋買賣的事情，遇到紅燈停下來，伊看到游
    博任跑過來，就對著被告罵三字經不要臉、賤女人、被幹死
    ，游博任就站在駕駛座即被告的旁邊，在馬路中央，當天是
    被告開車，伊不清楚為何游博任會發現伊與被告，伊也不清
    楚有無其他人在場，因為只發生幾秒鐘，燈號變綠燈伊與被
    告就離開了等情（見本院95年度易字第24號卷第64頁至第67
    頁），被告指述告訴人游博任公然侮辱而違反保護令之行為
    ，並非全然無據。
  (三)關於案發後之處理情形，被告於本院審理時雖供述：伊當天
    先去宜蘭後，晚上9時許伊自己有去開羅派出所報案，派出
    所的員警說伊沒有證人、沒有蒐證不能告，後來當天晚上伊
    有去問郭美春律師，郭美春律師表示可以提告，但是因為提
    告要花錢請人寫狀紙，所以伊沒有立即提告等情（見本院10
    0年度訴字第259號卷第113頁），雖與被告於前案即本院95
    年4月7日審理時以證人身分證述：發生之後伊有去開羅派出
    所要報案，但是派出所的人說沒有錄影，管區也不對，伊沒
    有去請教律師，伊去公正派出所問，派出所說要有錄影或錄
    音才能處理等情相異（見本院95年度易字第24號卷第69頁）
    ，亦與證人黃郁程於前案本院95年4月7日審理時證述：當天
    因為伊與被告趕著去宜蘭力霸房屋，回羅東時伊與被告有去
    律師事務所詢問，沒有報案等情相歧異（見本院95年度易字
    第24號卷第64頁至第67頁），然觀諸案發時間距今已有6年
    ，被告與證人黃郁程於本院前案作證時間距離案發時間也已
    將近1年，而被告與告訴人游博任間適時有多起民事、刑事
    案件涉訟，被告對於案發後之處理情形，自有記憶混淆或記
    憶不清之可能。至於被告於94年8月15日至宜蘭縣警察局羅
    東分局公正派出所指述告訴人游博任有違反保護令時，雖僅
    敘及告訴人游博任於94年8月15日15時30分許，在羅東鎮○
    ○路台北商業銀行旁蓬萊藥局前有對其恐嚇等情，而未敘及
    本件94年7月26日之情事，此有調查筆錄1份附卷可佐（見宜
    蘭縣警察局羅東分局刑案偵查卷宗第4頁至第6頁），然被告
    欲何時提出告訴，本即其權利，自無法以被告案發後未立即
    報案，即認被告有虛構事實之嫌。是前案中本院及台灣高等
    法院僅以被告與證人黃郁程所述關於案發後之處理情形不一
    認有瑕疵，而認被告與證人黃郁程之證詞尚未達於可確信其
    為真實之程度，另輔予被告案發後未立即報案，與一般常情
    略有違，而無法認定告訴人游博任有辱罵被告而違反保護令
    之行為，並未否認被告與證人黃郁程之證述不實，自無法遽
    以上開歧異，即認被告有誣告之犯意存在。
  (四)另觀諸告訴人游博任於前案94年10月11日檢察事務官訊問時
    以被告身分供述：伊沒有辱罵被告，被告等人停在紅綠燈，
    伊沒有去敲她的車窗，伊站在自己的騎樓下面等情（見94年
    度交查字第216號卷第18頁背面），告訴人游博任僅單純辯
    解被告等人係在停等紅路燈，其並無辱罵被告等情，然告訴
    人游博任於前案本院95年3月2日準備程序時始改供述：94年
    7月26日晚間7時30分許，伊沒有罵被告不要臉、妓女、去給
    人幹死的話，當天是被告與黃郁程駕車在伊店裡繞來繞去騷
    擾伊，伊站在店的騎樓內等情（見本院95年度易字第24號卷
    第19頁），於本案偵查中又稱：當日是黃郁程駕駛被告之車
    輛，被告坐在副駕駛座，看伊站在騎樓，就將車子開過來接
    近騎樓，待了約幾十秒，就倒車出去，倒車之後就開走了，
    伊第一時間就衝進去家裡拿照相機，伊沒有跟被告講話，伊
    係站在桂林蜜餞行內之騎樓往外拍照，當時伊姊姊距離伊比
    較近，約2、3公尺云云（見98年度偵續二字第2號第7頁、第
    8 頁），本案本院100年9月19日審理又稱：當天被告開車開
    進騎樓；被告應該說是靠近騎樓，伊就在騎樓內拍照云云（
    見本院100年度訴字第259號卷第98頁），告訴人游博任對於
    案發當日被告之車輛究係在停等紅綠燈，抑或有無開入桂林
    蜜餞行之騎樓內，於前案偵、審及本院審理時之供述前後有
    重大歧異，已啟人疑竇。再者，告訴人游博任於前案本院95
    年4月7日審理時提出照片4幀及本案偵查中另提出照片4幀，
    用以證明被告於94年7月26日駕駛車輛至告訴人游博任所經
    營之桂林蜜餞行四周環繞，而照片上之日期雖顯示為「05、
    7、26」，然照相機本即可隨著使用人之需要調整拍攝日期
    ，相片上所顯示之日期，自無法遽以認定即實際日期；參酌
    告訴人游博任所提出之照片2、3拍攝角度均為從中正路往桂
    林蜜餞行之方向拍攝（見本院95年度易字第24號卷第90頁下
    方照片、91頁上方照片、95年度他字第1793號卷第142頁）
    ，照片4拍攝角度則為從公正路往桂林蜜餞行之方向拍攝（
    本院95年度易字第24號卷第91頁下方照片），顯與告訴人游
    博任上開所稱其當日均在桂林蜜餞行之騎樓內拍攝被告之車
    輛情形相異；復依據上開照片所示，被告之車輛僅停在中正
    路白色邊緣線內、路旁水溝蓋孔上，距離桂林蜜餞行之騎樓
    尚有1小段距離，並未開入告訴人游博任所經營之桂林蜜餞
    行騎樓內（見95年度他字第1793號卷第143頁上方照片），
    且依照片所示，被告與其友人黃郁程均在車內，並無對外有
    何特別舉動，告訴人游博任所稱被告之車輛開入桂林蜜餞行
    之騎樓內或接近桂林蜜餞行騷擾一情，亦屬無據；甚且，告
    訴人游博任若於94年7月26日被告駕駛車輛行經桂林蜜餞行
    時，有持照相機將被告當日行徑拍下，對於此等有利於己之
    證據，均未見告訴人游博任於前案偵查中提出，且於被告向
    本院聲請延長保護令之庭訊中，亦未見告訴人游博任敘及或
    提出，直至前案本院95年4月7日審理時始提出照片，顯與常
    情有違。是告訴人游博任前開所述及所提出之照片，自不足
    以為不利於被告之證明。
  (五)至證人游馥於前案本院審理時雖證述：伊在桂林蜜餞行上
    班，從早上10點到下午2點，晚上7點到打烊10點，被告住在
    後火車站孩子王那裡，常常會經過公正路與中正路口，游博
    任常常會在走廊看路口的車輛，看到被告經過就會喊說她的
    車子又經過了，被告那天特別將車停在中正路桂林蜜餞行隔
    壁牙醫診所的前面，距離紅綠燈約有2輛車的距離，伊以為
    游博任在招呼客人，結果游博任看到被告就說被告又來找麻
    煩了，所以游博任就進入店內拿照相機到外面拍照，當時伊
    在看店，有時在走廊，有時在自動門邊，游博任發現被告車
    子至拿照相機這段時間伊都在游博任附近，游博任如果在罵
    人或講話很大聲伊都可以聽到，當時伊沒有聽到游博任罵被
    告，只有看到2人怒目相視，被告的眼神很兇，當時車子是1
    名伊不認識的男生開的，游博任並沒有去阻礙車子，只有拍
    照，日期伊不敢確定，但是被告停車在桂林蜜餞行的那天伊
    確實有在場等情（見本院95年度易字第24號卷第110頁至第
    114頁），然觀諸證人游馥於本案98年4月29日檢察官訊問
    時證述：伊在桂林蜜餞行上班，上班時間從早上8點到下午2
    點，現在晚上只是代班，案發當時上全天班，早上8點到晚
    上10點，中間1點到3點是空班，因為是家裡的生意，所以上
    班時間沒有硬性規定，伊有看過被告與黃郁程一起搭車的情
    形，看過很多次，記得比較清楚是他們有2次開車，1次騎機
    車，有時是在法院開庭時看到，有時是看到他們騎機車在桂
    林蜜餞行附近，也有看到他們開車經過，因為他們住處就在
    桂林蜜餞行附近，所以偶而也有看到他們開車經過，游博任
    與被告因為感情的問題已經是世仇了，游博任無所事事，常
    常會在桂林蜜餞行附近注意來往車輛，如果看到被告或是認
    識的人都會播報一下，當天伊人在店內，游博任很急的衝進
    來拿東西，伊才會往外探發生何事，有1台車停在路邊，黃
    郁程搭載被告，游博任走到靠近馬路中間，即靠近黃郁程的
    位置車旁，游博任就拍照，他照了車牌、車內的人，也有從
    馬路朝桂林蜜餞行及走廊的方向照相，游博任照完相之後沒
    有做什麼事情，就站在靠近駕駛座的車旁，跟車內的人對看
    ，看了約1分鐘，伊沒有看到他們有對話，之後游博任就走
    進來了，後來車子就先開走，伊當時站在走廊，距離約1個
    店面的長度，約4到5片的鐵門距離，整件事情發生經過約是
    10分鐘之內，伊當時從店內跑到走廊，從走廊又回到店內，
    之後一直在走廊、店門口來回走動，因為當時是夏天，伊看
    到被告將車輛停在該處，游博任上前與他們對看的事件只有
    這麼1次，後來游博任跟伊說伊所看到的這次就是他們94年7
    月26日發生爭執這1次，時間是游博任事後告訴伊的，伊當
    時是站在車子的右前方，車子的位置沒有被柱子擋住，所以
    可以看到被告的神情，車子原本停在牙科那邊，後來他們準
    備要走，有向前滑動等情（見98年度偵續一字第1號卷第42
    頁至第45頁），於本案100年3月28日檢察官訊問時證述：伊
    知道游博任所提出之照片拍攝的日期是夏天，但是不確定實
    際上的日期為何，伊沒有看到被告與游博任吵架，但伊有看
    到被告來店裡，是在走廊，因為被告住的地方會經過店，不
    曉得是住的地方還是辦公的地方，伊之前所稱被告與游博任
    怒目相視的那天就是照片上的那1天，伊只確定伊有看過1次
    被告在那邊，伊看到游博任走過去，走到駕駛座旁邊，駕駛
    座有搖下來，他們有講話，但不知道他們講什麼，話很短，
    游博任沒有作勢要毆打車內的人，游博任在駕駛座旁停留沒
    有很久，頂多1分鐘，然後車子就開走了，游博任在走到駕
    駛座旁之前有進店內拿照相機照相，從游博任拿相機到走到
    駕駛座旁距離很短的時間，游博任繞著車子照，照完就跑去
    駕駛座旁邊，他可能是要跟他們2人說話，伊沒有聽到游博
    任罵人，伊有看到游博任開口講很短的話，但是伊沒有聽到
    內容，伊在走廊那邊，他們在路邊停車等情（見100年度偵
    續三字第1號卷第44頁至第46頁），證人游馥於前案審理
    時係證述案發當時其均在告訴人游博任之附近，告訴人游博
    任若有辱罵他人其應可聽見，然於本案偵查中，其又改證述
    告訴人游博任有走到車輛之旁邊與車內之人對話，其並未聽
    到內容，證人游馥之證述前後迥異，是否可信，已啟人疑
    竇；另依證人游馥歷次之證述可知，證人游馥本即不知
    悉其看到告訴人游博任對被告拍照之日期為何，而係因告訴
    人游博任之告知，始認為其看見告訴人游博任對被告之車輛
    拍照日期為94年7月26日，是證人游馥證述上開照片之拍
    照日期自無從認定係本件被告指述告訴人游博任公然辱罵之
    日期；再者，依證人游馥於本案偵查中所證述之內容，其
    距離被告及告訴人游博任均有一段距離，且其並未全程在場
    ，被告與告訴人游博任間是否僅有「怒目相視」，亦無法完
    全證明；況且，證人游馥證述告訴人游博任持照相機拍照
    之情形，係稱告訴人游博任有持照相機至馬路上拍照，亦有
    走向被告車輛之駕駛座並朝內說話，亦與告訴人游博任上開
    所稱其僅有在騎樓內朝路邊被告之車輛拍照一節相歧異，是
    證人游馥上開證述不僅無法證明是否係本件案發之情節，
    亦無法為不利於被告之認定。
  (六)被告於本案99年3月4日檢察官訊問時又供述：確實日期伊忘
    記了，因為時間已經很久了，游博任確實有在中正路與公正
    路口處辱罵伊不要臉、妓女、去給人幹死等語，因為事情經
    過很久了，伊沒有辦法描述細節，當時伊去永豐銀行，就在
    游博任家斜對角，伊自伊自己的帳戶內提領現金，伊印象中
    是伊開車載伊的同事黃郁程，伊就停在那邊，伊記得去銀行
    ，往宜蘭方向，中正路往中正北路方向走，游博任的店是在
    三角，游博任看到伊的車子就趕快跑過來，伊不曉得原因，
    游博任看到伊就照相等情（見98年度偵續二字第2號卷第42
    頁），經台灣宜蘭地方法院檢察署檢察官函詢永豐商業銀行
    ，結果為「二、經查林君於本行開立帳戶資料如下：(1)活儲
    帳戶00000000000000（即0000000000000），最後交易日為
    94年4月29日，其94年7月間之交易明細詳如附件。(2)活儲帳
    號00000000000000，於98年7月27日開戶，無94年7月間之交
    易可提供。(3)定存帳號00000000000000，於87年6月22日後
    無交易，無94年7月間之交易可提供」，有永豐商業銀行作
    業處綜合作業中心99年5月27日作心詢字第990526102號函附
    卷可佐（見98年度偵續二字第2號卷第57頁），雖被告於94
    年7月26日並無使用永豐商業銀行帳戶之資料，然被告於本
    院審理時亦供述：其有時會拿別家銀行的提款卡去領錢等語
    （見100年度訴字第259號卷第109頁），證人黃郁程於99年3
    月4日偵查中證述：於94年7月26日晚上7時30分許，在羅東
    中正路與公正路口處，伊與被告有遭到游博任辱罵，但是時
    間已經太久了，當時的情形伊已經忘記了，何人開車伊也忘
    記了，伊忘記當時為何會經過該處，伊與被告都住在羅東，
    五叉路口是必經之地，銀行也在那邊，並沒有故意去挑釁游
    博任，伊忘記被告當天有無去對面的銀行提款等情（見98
    年度偵續二字第2號卷第44頁），審酌被告於99年3月4日檢
    察官訊問時，距離案發時間已將近5年之久，其是否能明確
    記憶於94年7月26日是否有至銀行領款及相關細節，已令人
    存疑，是被告此部分供述縱使與上開函詢之內容不合，亦不
    足為其不利之認定。
  (七)至被告雖請求與告訴人游博任一同接受測謊，惟按測謊之鑑
    驗，係就受測者對相關事項之詢答，對應其神經、呼吸、心
    跳等反應而判斷，其鑑驗結果有時亦因受測人之生理、心理
    因素而受影響，該鑑驗結果固可為審判之參考，但非為判斷
    之唯一及絕對之依據，本件事證已臻明確，業如前述，足堪
    本院認定，本院認無再實施測謊鑑驗之必要。
  (八)綜上所述，本件被告所申告之事實並非全出於憑空捏造，亦
    尚非全然無因，本案並無積極證據足認被告所為告訴是明知
    為虛偽而故意構陷，亦無從認定被告有誣告之故意，故被告
    所訴事實，既不能證明為其有誣告犯意，即無從以誣告罪相
    繩。
五、綜上所述，公訴人所舉之上開論據，均不足以證實被告確有
    誣告之犯行，尚不足以使本院形成被告涉犯誣告罪之確信心
    證，此外，復查無其他積極證據足資證明被告有何公訴人所
    指之上述犯行，揆諸首開說明，自應為無罪之諭知。
據上論斷，應依刑事訴訟法第301 條第1 項，判決如主文。
本案經檢察官陳錦雯到庭執行職務。
中    華    民    國    100    年    10    月    4    日
                刑事第二庭  審判長法  官  林惠玲
                                  法  官  鄭貽馨
                                  法  官  張淑華
以上正本證明與原本無異
如不服本判決應於收受本判決後10日內向本院提出上訴書狀，並
應敘述具體理由。若未敘述理由者，應於上訴期間屆滿後20日內
向本院補提理由書狀(均須按他造當事人之人數附繕本)。
                                  書記官  葉書毓
中    華    民    國   100    年    10    月    4    日